【裁判字號】    95,小上,33
【裁判日期】    951024
【裁判案由】    給付貨款
【裁判全文】
臺灣彰化地方法院民事裁定            95年度小上字第33號
上  訴  人  洪文利即巧豐食品行
被上訴  人  林樹民即丸林食品行
上列當事人間請求給付貨款事件，上訴人對於民國95年8月10日
本院北斗簡易庭95年度斗小字第351號第一審判決提起上訴，本
院裁定如下：
    主  文
上訴駁回。
第二審訴訟費用由上訴人負擔。
    理  由
一、按對於小額程序之第一審裁判之上訴或抗告，非以其違背法
    令為理由，不得為之；上訴狀應記載上訴理由，表明下列各
    款事項：(一)原判決所違背之法令及其具體內容，(二)依訴訟資
    料可認為原判決有違背法令之具體事實。民事訴訟法第436
    條之24第2項及第436條之25分別定有明文。而依同法第436
    條之32第2項規定準用同法第468條及第469條第1款至第5款
    規定，即所謂違背法令，依同法第468條規定，判決不適用
    法規或適用不當者，為違背法令；而判決有同法第469條所
    列各款情形之一者，為當然違背法令。是當事人對小額程序
    之第一審判決提起上訴，如依民事訴訟法第468條規定，以
    第一審判決有不適用法規或適用不當為理由時，其上訴狀或
    理由書應有具體之指摘，並揭示該法規之條項或其內容，若
    係成文法以外之法則，應揭示該法則之旨趣。倘為司法院解
    釋，或最高法院判例，則應揭示該判解之字號或其內容。如
    以民事訴訟法第469條第1款至第5款所列情形為理由時，其
    上訴狀或理由書，應揭示合於該條款之事實。上訴狀或理由
    書如未依此項方法表明，或其所表明者，顯與上開法條規定
    之情形不相合時，即難認已對於小額程序第一審判決之違背
    法令有具體之指摘，其上訴自難認為合法。
二、本件上訴意旨略以：被上訴人於民國95年12月15日（註：上
    訴人所指之時間尚未屆至，故應為94年12月15日之筆誤）接
    受上訴人訂購紅圓1200台斤、花圓800台斤，惟被上訴人並
    未如期全數交付上開貨物，致上訴人失信於客戶，而使上訴
    人蒙受信用、客源流失之損失，上訴人因被上訴人有前述違
    約之情形，故暫凍貨款云云。
三、經核其上訴理由所指內容，與其於原審中陳述相同，業經原
    審審酌；又觀其上述理由所述，無非係主張其因被上訴人違
    約而受有損失，故暫時不願支付本件貨款，核其內容，並未
    具體指出原審判決有何違背法令情事，更未指明原審判決所
    違反之法令條項或其內容，以及依訴訟資料有何判決違背法
    令之具體事實，自不得謂已合法表明上訴理由。從而，上訴
    人之上訴，顯難認為合法，應予駁回。
四、據上論結，本件上訴為不合法，依民事訴訟法第436條之32
    第2項、第444條第1項前段、第95條、第78條，裁定如主文
    。
中    華    民    國    95    年   10    月     24    日
               民事第一庭      審判長法  官  羅培昌
                                     法  官  陳正禧
                                     法  官  葛永輝
上正本係照原本作成。
不得抗告。
中    華    民    國    95    年   10    月     24    日
                                     書記官  田慧賢


司法院資訊處製作；財團法人民間司法改革基金會備份。
